Inventaris van het archief van de Nederlandse diplomatieke vertegenwoordiging in Kroatië, (1971) 1992-2013
Nationaal Archief, Den Haag
Nederlandse diplomatieke vertegenwoordiging in Kroatië
BuZa/ Ambassade Kroatië
oudste stuk - jongste stuk: 1971-2013
merendeel 1992-2013
Z169
338 inventarisnummers; 10,50 meter
Normale geschreven, getypte en gedrukte documenten. Bevat tevens foto's, tekeningen en digitale dragers.
Nationaal Archief, Den Haag
Nederlandse ambassade in Kroatië, (1971) 1992-2013
Het archief bevat stukken ontvangen en opgemaakt door de Nederlandse ambassade te Kroatië over de periode 1992-2013. Het betreft stukken over de organisatie en taken van de ambassade op het gebied van consulaire, economische, culturele en politieke zaken.
Archiefvorming
Geschiedenis van de archiefvormer
Algemeen historisch kader
Kroatië maakte tot en met 1990 deel uit van de federatie Joegoslavië. Aan het eind van de jaren tachtig namen de traditionele tegenstellingen tussen de verschillende bevolkingsgroepen in dat land weer toe. Na het aantreden in de deelrepubliek Servië van Slobodan Milosevic en nadat Servië de heerschappij over Joegoslavië verder naar zich toe leek te trekken, breidden de onlusten en politieke spanningen zich ook uit naar Kroatië. Kroatische nationalisten ijverden inmiddels openlijk voor een grotere onafhankelijkheid van hun republiek. In 1989 werd een nieuwe kieswet ingevoerd en in december 1990 verklaarde Kroatië zich soeverein.
Kroatië werd op 15 januari 1992 als onafhankelijke staat door de Europese Gemeenschap erkend. Duitsland, Hongarije en Italië knoopten als eerste staten diplomatieke betrekkingen aan. Eerste president van de nieuwe republiek werd Franjo Tudjman, leider van de regerende Kroatische nationalistische partij HDZ (Hrvatska Demokratska Zajednica, de Kroatische Democratische Unie). Tijdens de oorlog om de door Serviërs geclaimde Kroatische gebieden (Krajina) verloor Kroatië een derde deel van zijn grondgebied aan de Serviërs.
Een aantal steden, waaronder Vukovar en Osijek, werden zwaar verwoest. De door Serviërs bezette gebieden in Kroatië waren: Krajina, West-Srijem, Baranja, West- en Oost-Slavonië.
Inmiddels raakte Kroatië steeds meer betrokken bij de oorlog in Bosnië-Herzegovina. Kroatische milities streden daar aanvankelijk samen met de moslims tegen de Serviërs, maar keerden zich in 1993 tegen de moslims om in het zicht van een mogelijke regeling nog zoveel mogelijk grondgebied te veroveren. In januari van hetzelfde jaar begonnen de Kroatische strijdkrachten een offensief tegen de Servische posities in de Knin-regio. Dit leidde tot een felle veroordeling door de internationale gemeenschap, die een verdere escalatie van het conflict vreesde.
De economische hervormingen en de privatiseringen van bedrijven leidden tot een chaos, gekenmerkt door corruptie, financiële schandalen, hoge inflatie en hoge werkloosheid. Op politiek gebied verbeterden in 1994 de verhoudingen met de Bosnische regering, wat resulteerde in een doeltreffende samenwerking tijdens het herfstoffensief tegen de Bosnische Serviërs. Bij het vredesakkoord voor Bosnië-Herzegovina, dat de presidenten van Bosnië, Kroatië en Servië in november 1995 sloten in het Amerikaanse Dayton, moest Kroatië belangrijke concessies doen in de vorm van teruggave van veroverd gebied aan de Serviërs.
Het Dayton-akkoord leidde in 1996 tot betere relaties tussen Kroatië en Servië. Dit resulteerde in het aanknopen van diplomatieke banden.
De HDZ bleef aan de macht tot 1999, het jaar waarin Tudjman overleed. Bij de verkiezingen hierna leed de HDZ een verpletterende nederlaag. De dood van Tudjman en de daarop volgende overwinning van de gematigde oppositie bij de parlementsverkiezingen maakte de weg vrij voor een nieuwe politieke koers. Aan dit nieuwe beleid werd invulling gegeven door de kabinetten Racan I en II (Sociaal Democratische Partij). In 2003 kwam de HDZ, de partij die inmiddels duidelijk een streep onder het tijdperk Tudjman had gezet en een prowesterse koers ging varen, opnieuw aan het bewind. Volledige integratie in Euro-Atlantische structuren was het credo. Ivo Sanader werd premier. Ondanks dat de regeringspartij HDZ de grootste partij bleef, werd ze bij de lokale verkiezingen van mei 2005 als verliezer beschouwd, omdat ze het bestuur in een aantal provincies en steden moest opgeven.
Kroatië kreeg na de dood van Tudjman en de vorming van de nieuwe coalitie internationaal steeds meer aanzien. Op 7 november 2007 bracht de Europese Commissie een rapport uit over de voortgang van de hervormingen in Kroatië. Doordat er vorderingen waren gemaakt, ontwikkelde Kroatië zich steeds meer tot een serieuze kandidaat voor toetreding.
Zo voerde het land hervormingen door in het openbaar bestuur en paste het de wet- en regelgeving aan.
In november 2007 vonden er verkiezingen plaats, waarbij de HDZ opnieuw de meeste zetels behaalde. In januari 2008 trad een nieuw coalitiekabinet aan, weer onder leiding van Sanader.
De Europese Commissie verwachtte in 2009 de onderhandelingen met Kroatië over toetreding tot de EU te kunnen afronden. In dat jaar echter kwamen de onderhandelingen in gevaar door een conflict tussen Kroatië en Slovenië over de grenzen. In april 2009 werd Kroatië al wel officieel lid van de NAVO.
In juni 2009 schortte de EU de onderhandelingen met Kroatië op vanwege het gebrek aan vooruitgang in het grensconflict met Slovenië. In juli van hetzelfde jaar trad Sanader onverwachts af en koos het parlement Jadranka Kosor tot zijn opvolger. In januari 2010 won Ivo Josipovic van de sociaaldemocratische oppositie de presidentsverkiezingen. Slovenië stemde er in juni 2010 in toe om internationale arbitrage toe te staan om het grensconflict tussen Slovenië en Kroatië op te lossen. In april 2011 werden twee belangrijke Kroatische generaals, Ante Gotovina en Mladen Markac veroordeeld door het tribunaal in Den Haag. In de zomer van datzelfde jaar werden de onderhandelingen over toetreding tot de EU succesvol afgerond.
Bij de parlementsverkiezingen van december 2011 won centrum links, Zoran Milanovic werd premier. De Kroatische bevolking stemde door middel van een referendum in januari 2012 in met de toetreding tot de EU. In juli 2013 trad Kroatië als 28ste lid toe tot de EU.
Betrekkingen Nederland - Kroatië
De betrekkingen tussen Nederland en Kroatië zijn goed. Nederland heeft Kroatië actief gesteund in zijn toelatingsprocedure voor het lidmaatschap van de Europese Unie (EU).
Politieke betrekkingen
Sinds 1992 onderhouden beide landen diplomatieke betrekkingen, aanvankelijk vanuit de Nederlandse ambassade te Boedapest. In 1994 is de Nederlandse ambassade in Zagreb geopend.
Kroatië is op 1 juli 2013 als 28e en jongste lidstaat toegetreden tot de EU.
Nederland onderstreept in zijn contacten met Kroatië het belang van onomkeerbaarheid van de voor EU-toetreding doorgevoerde hervormingen, bijvoorbeeld op het vlak van goed bestuur, de rechterlijke macht, de strijd tegen corruptie en de regionale samenwerking.
Nederland wordt in Kroatië diplomatiek en consulair vertegenwoordigd door de ambassade in Zagreb. Verder zijn er honorair consuls in Opatija, Split en Dubrovnik.
Economische betrekkingen
Kroatië heeft een op dienstverlening georiënteerde economie. Het land is - ook voor Nederlanders - een populaire vakantiebestemming.
Nederland exporteert vooral machines, elektronica, chemische producten en voedingsmiddelen naar Kroatië. De import bestaat vooral uit machines.
Betrekkingen op het gebied van onderwijs en cultuur
De culturele betrekkingen tussen Nederland en Kroatië zijn, op kleine schaal, zeer levendig. Interesse voor de Nederlandse cultuur strekt zich in Kroatië over een steeds breder cultureel terrein uit.
De culturele betrekkingen komen ook tot uiting in de Nederlandse studies aan de universiteit van Zagreb. De universiteit van Amsterdam geeft hier ondersteuning aan.
Nederlandse ambassade in Zagreb
In deze inventaris zijn de archiefbescheiden opgenomen van de Nederlandse ambassade in Kroatië over de periode 1992-2013.
Van 1992 tot 1994 werden de diplomatieke betrekkingen met Kroatië behartigd door de Nederlandse ambassade in Boedapest (Hongarije). In 1994 werd de Nederlandse ambassade in Zagreb officieel geopend.
Naast de Nederlandse ambassade waren in Kroatië ook gevestigd:
Dubrovnik, consulaat, 1992-heden
Opatija, consulaat, 2008-heden
Rijeka, consulaat, 1991-heden
Split, consulaat, 1992-heden
Zagreb, consulaat, 1991-1994.
De namen van de chefs de poste van de ambassade in Kroatië staan hieronder opgenoemd. Achter de naam van elke chef de poste staat vermeld tot en met welk jaar deze de functie bekleedde.
Sondaal, H.H.M., 1993-1996 (standplaats Boedapest)
Scheffers, J.W., 1996-1998
Veldhuizen-Rothenbücher, I.L. van, 1998-2002
Veer, L.S., 2002-2006
Trooster, C.M., 2006-2010
Ronner-Grubacic, S., 2010-2013.
Taken ambassade
De werkzaamheden van de bilaterale posten kunnen verdeeld worden in politieke aangelegenheden, economische aangelegenheden, ontwikkelingssamenwerking, pers- en culturele aangelegenheden, consulaire aangelegenheden en algemene zaken. Hieronder volgt een weergave van de taken:
Politieke Zaken (PZ):
het volgen van de binnenlandse en buitenlandse politieke ontwikkelingen in het land van accreditatie; het rapporteren aan de Nederlandse regering omtrent de voor Nederland relevante ontwikkelingen, opdat die bij het formuleren van haar beleid daar rekening mee kan houden
het uitdragen van het Nederlandse politieke beleid
het behartigen van de belangen van andere landen; dit omvat de behartiging van de politieke belangen van Luxemburg.
Economische Zaken (EZ):
De economische werkzaamheden kunnen worden onderscheiden in macro-, meso- en micro-economische.
Macro-economisch:
het opstellen van algemene economische rapportages over macro-economische ontwikkelingen in het land van accreditatie, overheidsmaatregelen, monetaire kwesties, energievoorziening, milieuhygiëne, lucht- en scheepvaartaangelegenheden
het vergaren van handelspolitieke informatie en het leveren van inspanningen, met name daar waar de handel op beperkende maatregelen stuit
het toezenden van economisch-statistisch materiaal
het verstrekken van inlichtingen aan de overheid en het bedrijfsleven van het land van vestiging over economische ontwikkelingen en mogelijkheden tot economische samenwerking met Nederland
het uitdragen van het Nederlandse beleid op economisch terrein.
Meso-economisch:
het berichten over afzetmogelijkheden, ontwikkelingen in het bedrijfsleven, fusies, buitenlandse investeringen, concurrentie van derde landen
het geven van voorlichting over Nederlandse leveringsmogelijkheden van goederen en diensten
het doen van meldingen over ontwikkelingsprojecten en overheidsaanbestedingen
het aantrekken van industriële projecten voor Nederland door middel van voorlichting, bemiddeling, etc.
het berichten over economische missies die West-Europa bezoeken en hulp aan Nederlandse missies in het ambtsgebied
het berichten over beurzen en tentoonstellingen in het land van vestiging en hulp bij Nederlandse deelname aan beurzen.
Micro-economisch: Het ondersteunen en begeleiden van Nederlandse exporteurs in de vorm van:
handelsbemiddeling
voorlichting aan Nederlandse zakenlieden en introducties bij overheid en bedrijfsleven
bemiddeling bij handelsgeschillen.
Ontwikkelingssamenwerking (OS):
De werkzaamheden in het kader van ontwikkelingssamenwerking houden in:
het analyseren van het ontwikkelingsbeleid van het betrokken land
het nagaan van de plaats die Nederland in de samenwerking op dit gebied zou kunnen innemen
het vaststellen van doelgroepen waarop het samenwerkingsbeleid gericht kan zijn
het adviseren omtrent de aanvaardbaarheid en uitvoerbaarheid van individuele projecten
het voorbereiden, uitvoeren en evalueren van Kleine Ambassade Projecten (KAP)
het toezicht houden op en berichten over de voortgang van projecten
het begeleiden van uit te zenden deskundigen, huisvesting, financiering, hulp bij import van goederen
het bemiddelen bij de invoer van materieel voor hulpprojecten
het behandelen van financiële aspecten.
Consulaire Zaken (CZ):
Ten behoeve van Nederlanders:
Het zorg dragen voor de Nederlandse kolonie en Nederlandse toeristen in het buitenland. De meest voorkomende werkzaamheden hiervoor zijn:
het verstrekken, verlengen en wijzigen van reisdocumenten voor Nederlanders, alsmede diplomatieke, consulaire en dienstpaspoorten
het opmaken van legalisaties
het verstrekken van juridische adviezen
het leveren van bijstand bij het opstellen van notariële akten
het opmaken van akten van huwelijkstoestemming
het in bewaring nemen van holografische en geheime testamenten
het opmaken van volmachten
het registreren van opgemaakte akten in een repertorium
het opmaken van akten van de burgerlijke stand
het regelen van dienstplichtzaken
het zorgen voor repatriëring
het overbrengen van gerechtelijke stukken, het bijstaan van rogatoire commissies, het opmaken van legalisaties en het verrichten van andere juridische handelingen.
Ten behoeve van buitenlanders:
het verlenen van visa voor bezoeken aan Nederland korter dan drie maanden of het verstrekken van een ‘machtiging voorlopig verblijf’ bij een verblijf langer dan drie maanden
het doorzenden van asielverzoeken
het inlichten van buitenlandse autoriteiten over Nederland.
Pers- en culturele zaken (PCZ):
Het bevorderen en verbreiden van kennis van het leven en denken van het Nederlandse volk, zijn staatkundige, economische en sociale structuur, zijn cultuur en zijn historie, en over de beginselen en feitelijke gegevens die daarbij een rol spelen. De diplomatieke post heeft tot taak het ontwikkelen van activiteiten en het aankweken en onderhouden van relaties die de banden tussen beide landen kunnen verstevigen. Concreter betekent dit:
het medewerken aan de uitvoering van bilaterale afspraken en verdragen op cultureel en wetenschappelijk gebied
het deelnemen aan het internationale culturele verkeer
het profijt trekken uit multilaterale samenwerkingsvormen op dit gebied alsmede het uitdragen van Nederlandse standpunten
het onderhouden van contacten met de lokale pers teneinde publicaties over Nederland te stimuleren en waar nodig onjuiste voorlichting te corrigeren.
Algemene zaken (AZ)
De afdeling Algemene Zaken is belast met de ondersteunende, secundaire taken op een post, dat wil zeggen zaken met betrekking tot:
personeel
informatievoorziening, automatisering
organisatie
financieel beheer
archief
communicatie
huisvesting
vervoer.
Geschiedenis van het archiefbeheer
De archieven van de buitenlandse posten van het Ministerie van Buitenlandse Zaken (BZ) werden op de posten zelf geordend en geselecteerd conform instructies, opgesteld door de centrale archiefafdeling op het departement en neergelegd in een archiefinstructiebundel. De archiefinstructiebundel heeft in de loop der jaren grotere en kleinere revisies ondergaan. De belangrijkste was de introductie van de archiefinstructiebundel 'Archiefzorg op de posten' in 1999. Deze archiefinstructie introduceerde een nieuwe primaire, hiërarchische ordening op trefwoord en verving de oude ordening op basis van de Archiefcode BZ, afgeleid van de Universele Decimale Code (UDC).
In 2014 is besloten om alle postenarchieven over de periode 1975-2013 te bewerken. Het zogenaamde archiefblok 'Postenarchieven' bestaat uit de volgende onderdelen:
Archiefbescheiden over de periode 1975-1984, code-archief
Archiefbescheiden over de periode 1985-1990, code-archief
Archiefbescheiden over de periode 1990-2013
Archiefbescheiden uit de periode voor 1975 zijn in een eerder stadium overgedragen aan het Nationaal Archief. Zie daarvoor 'Verwante archieven'.
De archiefbescheiden over de periode 1975-1984 zijn grotendeels rond 2005 overgebracht naar Nederland. Ook het archief over de periode 1985-1990 is later voor een belangrijk deel overgebracht naar Nederland. De archiefbescheiden over de periode vanaf 1990 zijn of worden voor aanvang van de archiefbewerking in zijn totaliteit overgebracht naar Nederland in het kader van actie 'Papier Hier'. Dit project is gericht op het afbouwen van de bestaande papieren archieven op departementen en posten. Met deze actie worden eveneens de nog niet naar Nederland overgebrachte dossiers uit de periode voor 1990 meegenomen.
De archieven zijn in beheer bij Doc-Direkt/Buitenlandse Zaken.
In 2014 is het archief van de ambassade in Kroatië bewerkt door Doc-Direkt, locatie Winschoten.
De verwerving van het archief
Het archief is in 2015 door Ministerie van Buitenlandse Zaken overgebracht naar het Nationaal Archief, krachtens artikel 12 van de Archiefwet 1995
Inhoud en structuur van het archief
Inhoud
Het archief bevat stukken ontvangen en opgemaakt door de Nederlandse ambassade te Kroatië over de periode 1992-2013.
Het betreft stukken over de organisatie en taken van de ambassade op het gebied van consulaire, economische, culturele en politieke zaken.
Het archief bevat onder andere stukken over:
de politieke ontwikkelingen in Kroatië
het conflict in het voormalig Joegoslavië
de kwestie Oost-Slavonië
de massamoord in Srebrenica
het optreden en de aflossing van Dutchbatt in Srebrenica
de vredesinitiatieven en militaire vredesoperaties in het voormalig Joegoslavië
het Joegoslavië Tribunaal (ICTY)
de toetreding van Kroatië tot de Europese Unie (EU), de Noord-Atlantische Verdragsorganisatie (NAVO) en de Raad van Europa (RvE).
Selectie en vernietiging
De selectie heeft plaatsgevonden aan de hand van de volgende vastgestelde Basis Selectie Documenten (BSD's):
[045] Selectielijst voor de neerslag van de handelingen van de minister van Buitenlandse Zaken en de onder hem ressorterende actoren op het beleidsterrein Rijkshuisvesting over de periode vanaf 1945, 12 maart 2007/Nr. C/S&A/07/524 (Stcrt. 26 juli 2007, nr. 142)
[075] Selectielijst voor de neerslag van de handelingen van de minister van Buitenlandse Zaken en de onder hem ressorterende actoren op het beleidsterrein Formatiebeleid, arbeidsmarktbeleid en personeelsontwikkeling en mobiliteit over de periode 1945–, 11 september 2007/Nr. C/S&A/07/2237 (Stcrt. 12 oktober 2007, nr. 198)
[077] Selectielijst voor de neerslag van de handelingen van de minister van Buitenlandse Zaken en de onder hem ressorterende actoren op het beleidsterrein Personeelsinformatievoorziening en -administratie over de periode 1945–, 11 september 2007/C/S&A/07/2238 (Stcrt. 16 oktober 2007, nr. 200)
[143] selectielijst voor de neerslag van de handelingen van de minister van Buitenlandse Zaken en de onder hem ressorterende actoren op het beleidsterrein Organisatie van de Rijksoverheid over de periode 1945–1999, 5 juli 2005/Nr. C/S&A/05/1197 (Stcrt. 16 december 2005, nr. 245 / pag. 25). Rekening houdend met de actualisatie in de Stcrt. 14 juni 2007, nr. 112 / p. 10
[186] Selectielijst voor de neerslag van de handelingen van de Minister van Buitenlandse Zaken en de onder hem ressorterende actoren op het beleidsterrein Nederlands buitenlands beleid over de periode vanaf 1990’, 18 december 2013, NA/2013/12.299 (Stcrt. 31 december 2013, nr. 36667).
De archiefstukken die voor vernietiging in aanmerking kwamen, zijn na verkregen toestemming van het Ministerie van Buitenlandse Zaken, afgevoerd door Reisswolf Nederland BV en daar op de gebruikelijke wijze vernietigd.
Aanvullingen
Het is mogelijk dat er nog dossiers uit de beschreven periode berusten bij de Ambassade in Zagreb. Deze zullen in de toekomst worden nagezonden, het archief kan in de toekomst nog worden aangevuld.
Ordening van het archief
Het archief is primair op rubriek geordend. De rubrieksindeling is gebaseerd op de in de archiefinstructiebundel 'Archiefzorg op de posten' van 1999 geïntroduceerde primaire, hiërarchische ordening met trefwoorden. Binnen de rubrieken zijn de dossiers zoveel mogelijk chronologisch geordend.
Dossiers oorspronkelijk geordend op basis van de Archiefcode BZ zijn, om een uniforme wijze van ordening te krijgen, overgezet naar de indeling op trefwoord. Dit was mogelijk, aangezien de overstap van een ordening op code naar die op trefwoord nagenoeg niets aan de bestaande dossiervorming veranderde. Daardoor was het mogelijk de oude code-ordening van een dossier om te zetten naar de nieuwe trefwoord-ordening.
Aanwijzingen voor de gebruiker
Openbaarheidsbeperkingen
NIET GEREGISTREERD.
Materiële beperkingen
Het archief kent beperkingen voor het raadplegen van stukken als gevolg van slechte materiële staat
Andere toegang
Voor dit archief is geen andere toegang beschikbaar
Aanvraaginstructie
Openbare archiefstukken kunnen online worden aangevraagd en gereserveerd. U kunt dit ook via de terminals in de studiezaal van het Nationaal Archief doen. Om te kunnen reserveren dient u de volgende stappen te volgen:
U maakt een profiel aan op www.gahetna.nl, en logt vervolgens in
Via de archiefinventaris (alleen de beschrijvingen met rode nummers) selecteert u het gewenste archiefstuk door op de knop 'Reserveren' te klikken
In het volgende scherm geeft u aan op welke dag u het archiefstuk wilt inzien
Indien u zich bevindt in de studiezaal en een tafelnummer heeft ontvangen kunt u dit nummer vermelden. Als u geen tafelnummer heeft kunt u tafelnummer 777 laten staan
Vervolgens bevestigt u uw reservering door deze te versturen.
Verwant materiaal
Bewaarplaats van originelen
Niet van toepassing
Beschikbaarheid van kopieën
Inventarisnummers van dit archief zijn niet in kopievorm beschikbaar
Afgescheiden archiefmateriaal
Niet van toepassing
Verwante archieven
Inventaris van het archief van het Nederlandse Gezantschap, later Ambassade te Belgrado (1955-1974) en Consulaat Rijeka in Joegoslavië, NA nr. 2.05.197
Bijlagen
Geen bijlagen
Beschrijving van de series en archiefbestanddelen
- Algemene Zaken (AZ), A
  - Archief, A.1
    - Processen-verbaal van vernietiging van archiefbescheiden, 1996 - 2013; 1-3; 1 pak en 2 omslagen
      - 1996 - 2000, 1; omslag
      - 2001 - 2012, 2; pak
      - 2012 - 2013, 3; omslag
    - Instructies met betrekking tot archiefzorg en het opstellen van Archiefplannen ambassade Zagreb, 1997 - 2012; 4-6; 3 pakken
      - 1997 - 2004, 4; pak
      - 2004 - 2008, 5; pak
      - 2009 - 2012, 6; pak
    - Ondersteuning door de Dienst Documentatie en Informatievoorziening (DDI) op het gebied van archiefbeheer, 1998; 7; omslag
  - Beveiliging, A.2
    - Veiligheidssituatie van de post en het treffen van maatregelen voor het verbeteren van de beveiliging van de kanselarij, 1998 - 2001; 8; pak
    - Project Beveiliging Opwaarderen Kanselarijen (BOK-Project), 2000 - 2005; 9-10; 2 pakken
      - 2000 - 2005, deel 1, 9; pak
        Openbaarheid beperkt tot 01-01-2056
        Nota bene: Bevat tekeningen
      - 2000 - 2005, deel 2, 10; pak
        Nota bene: Bevat foto's, negatieven en CD-ROM. CD-ROM is apart opgeborgen onder inventarisnummer 332
  - Consulaire vertegenwoordigingen, A.3
    - Oprichting van een consulaat te Zagreb, 1990 - 1993; 11; omslag
      Nota bene: De oprichting werd voorbereid vanuit de Nederlandse diplomatieke vertegenwoordiging in Hongarije, sinds 1992 ook in Kroatië, te Boedapest; bevat ook stukken van het consulaat te Zagreb
    - Het verlenen van eervol ontslag aan de consul der Nederlanden J. Jankovic en het sluiten van het consulaat te Zagreb met ingang van 1 oktober 1994, 1994 - 1995; 12; omslag
    - Het verlenen van eervol ontslag aan P. Metkoviç als honorair consul der Nederlanden te Dubrovnik, alsmede correspondentie over het functioneren van het consulaat, 1994 - 1996; 13; omslag
    - Positie en werkzaamheden van de honorair consul te Rijeka, de heer B. Glavan, en de herdenking van zijn overlijden in 1997 en de benoeming van zijn dochter V. Poscic-Glavan als zijn opvolger, 1994 - 1999; 14; omslag
    - Het verlenen van consulaire ondersteuning aan de ambassade te Sarajevo in Bosnië-Herzegovina, 1996 - 1997; 15; omslag
  - Financieel beheer, A.4
    - Het verzorgen van het financieel beheer met betrekking tot de rekening bij de Raiffeisenbank te Zagreb, 1995 - 2013; 16; pak